臺灣高雄地方法院民事裁定
108年度消債更字第133號
聲  請  人  陳吳光銘
0000000000000000

代  理  人  洪千琪律師
上列當事人因消費者債務清理事件聲請更生，本院裁定如下：
    主  文
聲請人陳吳光銘自中華民國一百零八年八月六日下午四時起開始
更生程序。
命司法事務官進行本件更生程序。
    理  由
一、聲請意旨略以：伊無力清償債務，曾向本院聲請前置調解但
    不成立，爰聲請准予更生等語。
二、按債務人不能清償債務或有不能清償之虞者，得依本條例所
    定更生或清算程序，清理其債務。債務人無擔保或無優先權
    之債務總額未逾新臺幣（下同）1,200 萬元者，於法院裁定
    開始清算程序或宣告破產前，得向法院聲請更生。法院開始
    更生程序之裁定，應載明其年、月、日、時，並即時發生效
    力。法院裁定開始更生或清算程序後，得命司法事務官進行
    更生或清算程序，必要時得選任律師、會計師或其他適當之
    自然人或法人一人為監督人或管理人。消費者債務清理條例
    （下稱本條例）第3 條、第42條第1 項、第45條第1 項及第
    16條第1 項分別定有明文。
三、經查：
㈠、聲請人於民國105年度至107年度均無申報所得，名下無財產
    ，於中國人壽、國泰人壽均無有效保約；又聲請人自陳106
    年1月至108年1月因腰椎第五節與薦椎間之椎間盤突出、脊
    柱退化而無業，賴配偶及親友資助，期間曾幫人擺路邊攤，
    領現金，每日幾百元，做不到一年，自108年2月起於丞鎂保
    全股份有限公司擔任機動代班，日薪新台幣（下同）1,100
    元至1,200元，每週約上2至3日班，每月實領薪資約18,152
    元，未來如可轉正職人員，每月可有約24,000元之收入，現
    未領取任何補助及給付等情，有財政部高雄國稅局105年至1
    07年綜合所得稅各類所得資料清單及財產歸屬資料清單【本
    院108年度司消債調字第116號卷（下稱調卷）第12至14頁、
    本案卷第27頁】、財產及收入狀況說明書（調卷第2至4頁）
    、債權人清冊（調卷第5頁）、戶籍謄本（本案卷第23頁）
    、勞工保險被保險人投保資料表（調卷第11頁）、個人商業
    保險查詢結果表（本案卷第28頁）、財團法人金融聯合徵信
    中心前置協商專用債權人清冊（調卷第6至8頁）、信用報告
    （調卷第9至10頁）、高雄市政府社會局函（本案卷第17頁
    ）、勞動部勞工保險局函（本案卷第15頁）、勞動部勞動力
    發展署高屏澎東分署函（本案卷第16頁）、丞鎂保全股份有
    限公司函（本案卷第18至19頁）、收入切結書（本案卷第25
    頁）、薪資明細表（本案卷第26頁）、本院108年4月10日調
    查筆錄（調卷第39至40頁）、高雄醫學院診斷證明書（本案
    卷第30頁）、聖功醫院診斷證明書（本案卷第32頁）、國泰
    人壽保險股份有限公司函（本案卷第38頁）、中國人壽保險
    股份有限公司函（本案卷第39頁）等附卷可證。則在別無其
    他資料可認聲請人有其他收入之情形下，以其每月平均收入
    18,152元核算現在償債能力之基礎，堪認妥適。然聲請人日
    後於執行更生階段如有出現其他事證，仍可依其情形調整其
    收入數額之認定，附此敘明。
㈡、關於聲請人個人日常必要支出部分，按債務人必要生活費用
    ，以最近一年衛生福利部或直轄市政府所公告當地區每人每
    月最低生活費一點二倍定之，本條例第64條之2第1項定有明
    文。本院參酌衛福部社會司所公告108年度高雄市最低生活
    費為13,099元，則聲請人每月最低生活所必需除有特殊情形
    並有證據證明者外，自宜以此之1.2倍即15,719元為度，始
    得認係必要支出。又聲請人陳稱於兄長所有房屋居住，有錢
    才補貼兄長，客觀上無房屋費用支出，故於計算聲請人個人
    每月必要生活費時，即應自前開已包括聲請人居住費用在內
    之每月最低生活費用中，扣除相當於房租支出所佔比例（大
    約為24.36％）。依此計算結果，聲請人每月之必要生活費應
    以11,890元為準【計算式：15,719－（15,719×24.36%）＝11,
    890】。
㈢、承上，聲請人目前每月平均收入18,152元，扣除個人必要支
    出11,890元後，剩餘6,262元，而聲請人目前負債總額為6,5
    86,716元（調卷第27至31頁、第38頁、第44至49頁，包括：
    華泰銀行、新光銀行、遠東銀行，元大銀行、安泰銀行、摩
    根聯邦資產管理股份有限公司、萬榮行銷股份有限公司、元
    大國際資產管理股份有限公司、滙誠第二資產管理股份有限
    公司），以每月所餘逐年清償，至少須約88年（計算式：6,
    586,716÷6,262÷12≒88）始能清償完畢，應認其已不能清償
    債務。此外，聲請人無擔保或無優先權之債務總額未逾1,20
    0萬元，且無本條例第6條第3項、第8條或第46條各款所定駁
    回更生聲請之事由存在。則聲請人聲請更生為有理由，應予
    准許，爰命司法事務官進行本件更生程序。
四、依本條例第11條第1 項、第45條第1 項、第16條第1 項，裁
    定如主文。
中　　華　　民　　國　 108　　年　　8 　　月　　6 　　日
              　　民事庭　　法　官　沈建興
以上正本係照原本作成。
本裁定不得抗告。
中　　華　　民　　國　 108　　年　　8 　　月　　6 　　日
  　                        書記官　胡美儀